# 咨询一下陈老师关于产能置换指标交易的账务处理

提问人：cuihengwen 时间：2019-10-09 10:46:49
集团在去产能过程中，下属全资子公司 A 公司退出产能，有产能置换指标，而公司所属全资子公司 B 有产能指标需求。双方协商，按照 120 元/吨价格转让产能指标 350 万吨。双方之间开具增值税专用发票进行结算。那么，问题是：A 公司出售产能指标计入其他业务收入，是否可以分期计入收入？
B 公司购买此资产计入无形资产-产能指标，那么按照产量法摊销还是按平均年限法摊销，哪一种较为合适？谢谢！

回答人：chenyiwei
产能指标出售不属于日常业务，A 公司应计入其他收益。参考：证监会会计部《 2018 年上市公司年报会计监管报告》：“年报分析发现，个别上市公司按照” 三去一降一补” 政策关闭退出部分矿井或其他落后产能，并将减量的产能指标进行公开交易，取得的价款作为当期收入。对于此类交易，上市公司应根据交易实质进行会计处理：如果认为交易实质类似于公司转让其无形资产，相关收益应列报为资产处置收益；如果认为是源于政府的特定政策而从事该置换交易并获取补贴的，相关收益应列报为其他收益。”。
产能指标的出售收益应一次性确认，不能分期确认。B 公司对该项产能指标的摊销建议采用年限法。